臺灣臺北地方法院刑事判決
公　訴　人　臺灣臺北地方法院檢察署檢察官
被　　　告　甲○○
上列被告因竊盜等案件，經檢察官提起公訴（95年度偵字第2480
1號），嗣於本院準備程序進行中，被告就被訴事實為有罪之陳
述，經告以簡式審判之旨，並聽取當事人之意見後，本院合議庭
裁定由受命法官獨任進行簡式審判程序，判決如下：
    主  文
甲○○共同攜帶兇器竊盜，累犯，處有期徒刑柒月，扣案螺絲起
子壹支、組合式螺絲起子壹組、小鋼剪壹支、T型起子參支、手
套壹雙及汽車錀匙壹支等物均沒收; 又收受贓物，累犯，處有期
徒刑肆月; 應執行有期徒刑拾月，扣案螺絲起子壹支、組合式螺
絲起子壹組、小鋼剪壹支、T型起子參支、手套壹雙及汽車錀匙
壹支等物均沒收。
    事  實
一、甲○○前因犯準強盜罪，經臺灣高等法院判處有期徒刑5年
    確定，於民國95年1月5日因縮短刑期假釋出監，而於95年8
    月22日縮刑期滿執行完畢，猶不知悔改，竟基於收受贓物之
    犯意，明知丙○○所使用之車號9110-DA號自小客車為姓名
    、年籍不詳綽號「阿呆」之成年男子 (下稱阿呆)，於95年
    11 月7日23時許至翌日3時前之某時，在臺北縣三重市○○○路、自強路口所竊取之贓物，竟仍於同年月8日3、4時許
    ，先至「阿呆」位於臺北縣土城市○○路住處予以收受。嗣
    又與「阿呆」基於共同意圖為自己不法所有之犯意聯絡，於
    同日7時許，由甲○○駕駛上開車號9110-DA號自小客車，載
    同「阿呆」攜帶「阿呆」所有客觀上足供兇器使用之螺絲起
    子1支、組合式螺絲起子1組、小鋼剪1支、T型起子3支及手
    套1雙，前往臺北市中山區○○○路與新生北路3段62巷口，
    由甲○○負責把風，「阿呆」負責下手竊取由乙○○使用，
    為張新庭所有之車號2222-DQ號自小客車之保險絲盒、繼電
    器各1組，得手後並將上開贓物置於車號9110-DA號之自小客
    車副駕駛座上。嗣甲○○準備駕車離去之際為乙○○之友人
    發現，當場逮捕甲○○並報警處理，「阿呆」則趁隙逃逸，
    並於車號9110-DA號自小客車內扣得前揭保險絲盒、繼電器
    各1組，及螺絲起子1支、組合式螺絲起子1組、小鋼剪1支、
    T型起子3支、手套1雙、汽車錀匙1支等物，始悉上情。
二、案經被害人丙○○、乙○○訴由臺北市政府警察局中山分局
    報請臺灣臺北地方法院檢察署檢察官偵查起訴，嗣被告於本
    院準備程序中，就被訴事實為有罪之陳述，經本院合議庭裁
    定由受命法官獨任進行簡式審判程序。
    理  由
一、上揭犯罪事實，業據被告甲○○於警詢、偵查及本院審理中
    皆坦承不諱 (見95年度偵字第24801號卷第12頁、第54頁至
    55頁，本院96年2月5日審判筆錄第2頁)，核與證人即告訴人
    乙○○、丙○○二人分別於警詢、偵查中證述之被害情節相
    符(見95年度偵字第24801號卷第22至23頁、第74頁)，並有
    臺北市政府警察局中山分局扣押物品筆錄表、現場蒐證照片
    數幀及贓物認領保管單2紙在卷可稽 (見95年度偵字第24801
    號卷第29頁、第38頁至41頁)，足徵被告自白與事實相符，
    應堪採信。本件事證明確，被告犯行堪以認定，應依法論科
    。
二、按刑法第321條第1項第3款之攜帶兇器竊盜罪，係以行為人
    攜帶兇器竊盜為其加重條件，此所謂兇器，其種類並無限制
    ，凡客觀上足以對人之生命、身體、安全構成威脅，具有危
    險性之兇器均屬之，且祇須於行竊時攜帶此種具有危險性之
    兇器為已足，並不以攜帶之初即有行兇之意圖為必要，此最
    高法院79年度台上字第5253號判例意旨可資參照。被告攜帶
    至行竊現場之螺絲起子、組合式螺絲起子、小鋼剪、T型起
    子乃足以造成人身體上之危險，是以螺絲起子、組合式螺絲
    起子、小鋼剪、T型起子於客觀上既係得持以攻擊人身，對
    人之生命、身體、安全構成威脅，具有相當危險性之器械，
    揆諸前揭判例意旨及說明，自與刑法第321條第1項第3款之
    構成要件相當。故核被告持上開螺絲起子1支、組合式螺絲
    起子1組、小鋼剪1支、T型起子3支竊取前揭物品與收受贓物
    即車號9110-DA號自小客車之行為係分別犯刑法第321條第1
    項第3款加重竊盜罪與第349條第1項收受贓物罪。被告與姓
    名年籍不詳之成年男子「阿呆」約定由被告把風、開車，「
    阿呆」負責下手行竊，渠等二人具有犯意聯絡及行為分擔，
    為共同正犯。被告所犯上開兩罪，犯罪各別，罪名不同，應
    分論併罰之。另查，被告前於91年3月20日，因犯準強盜罪
    經臺灣高等法院以91年上訴字第312號判處有期徒刑5年確定
    ，於95年1月5日縮短刑期假釋出監，而於95年8月22日縮刑
    期滿執行完畢，有臺灣高等法院被告前案紀錄表附卷可按，
    其受有期徒刑之執行完畢後5年以內故意再犯本件有期徒刑
    以上之罪，構成累犯，應依刑法第47條第1項之規定，加重
    其刑。爰審酌被告有準強盜、毒品前科，素行不佳，且其所
    偷竊之物品已經被害人認領追回，再衡量被告犯罪動機、目
    的、攜帶兇器竊盜之手段、生活狀況、品行、智識程度、犯
    罪後態度等一切情狀，量處如主文所示之刑，並定其應執行
    刑。扣案之螺絲起子1支、組合式螺絲起子1組、小鋼剪1支
    、T 型起子3支、手套1雙及汽車錀匙1支等物為共犯「阿呆
    」所有，與被告共同持以行竊之物，爰依法均宣告沒收。
據上論斷，應依刑事訴訟法第273條之1第1項、第299條第1項前
段，刑法第321條第1項第3款、第349條第1項、第28條、第51條
第5款、第47條第1項、第38條第1項第2款，刑法施行法第1條之1
，判決如主文。
本案經檢察官陳清茂到庭執行職務
中　　華　　民　　國　　96　　年　　2　　月　　14　　日
                        刑事第二庭  法　官　吳孟良
上正本證明與原本無異。
如不服本判決，應於判決送達後10日內向本院提出上訴狀（應抄
附繕本）。告訴人或被害人如對於本判決不服者，應具備理由請
求檢察官上訴，其上訴期間之計算係以檢察官收受判決正本之日
期為準。
                                    書記官  張漪蕙
中　　華　　民　　國　　96　　年　　2 　　月　　15　　日
附錄本案論罪科刑條文：
中華民國刑法第321條
（加重竊盜罪）
犯竊盜罪而有左列情形之一者，處 6 月以上、 5 年以下有期徒
刑：
一  於夜間侵入住宅或有人居住之建築物、船艦或隱匿其內而犯之
    者。
二  毀越門扇、牆垣或其他安全設備而犯之者。
三  攜帶兇器而犯之者。
四  結夥三人以上而犯之者。
五  乘火災、水災或其他災害之際而犯之者。
六  在車站或埠頭而犯之者。
前項之未遂犯罰之。
中華民國刑法第349條
（普通贓物罪）
收受贓物者，處 3 年以下有期徒刑、拘役或 5 百元以下罰金。
搬運、寄藏、故買贓物或為牙保者，處5年以下有期徒刑、拘役
或科或併科1千元以下罰金。
因贓物變得之財物，以贓物論。
